【裁判字號】    98,交訴,150
【裁判日期】    990126
【裁判案由】    公共危險等
【裁判全文】
臺灣臺南地方法院刑事判決             98年度交訴字第150號
公  訴  人  臺灣臺南地方法院檢察署檢察官
被      告  甲○○
上列被告因公共危險等案件，經檢察官提起公訴（98年度偵字第
16231號），被告就犯罪事實為有罪之陳述，經本院裁定進行簡
式審判程序後，判決如下：
    主  文
甲○○服用酒類，不能安全駕駛動力交通工具而駕駛，處有期徒
刑參月；又因過失致人於死，處有期徒刑柒月；又駕駛動力交通
工具肇事，致人死亡而逃逸，處有期徒刑柒月。應執行有期徒刑
壹年參月。緩刑參年，並應向指定之政府機關、政府機構、行政
法人、社區或其他符合公益目的之機構或團體，提供壹佰捌拾小
時之義務勞務，緩刑期間付保護管束。
    事實及理由
一、甲○○於民國98年11月7日凌晨0時13分許，酒後駕駛車牌號
    碼『N7-6501』號自小客車，由東往西於行經臺南縣佳里鎮
    民安里「縣176線」公路13.2公里（地上劃有分向限制線『
    雙黃線』之道路）處時，竟忽然當街違規迴轉；適有同方向
    後方、由方滋睿所駕駛車牌號碼『525- CAY』號重機車、後
    載友人乙○○行抵該處，因疏未注意車前狀況，瞬間不及應
    變，遂駕機車衝撞在迴轉中自小客車（『N7-6501』）之左
    側車身，方滋睿因受猛烈撞擊、身軀騰空彈起掉落在自小客
    車前窗玻璃（撞裂車窗玻璃）再墜落地面而受有重創，經送
    往「臺南市立醫院」進行緊急救治，終因『右大腿撞挫傷合
    併骨折、左側頭部撞挫傷、顱內出血』，於98年11月8日上
    午6時30分許，不治死亡；另機車後座乘客乙○○亦倒地受
    傷昏迷送醫（過失傷害部份未據告訴）。詎甲○○於上開車
    禍肇事發生後，未立即停車並下車對傷者進行必要之救助，
    亦未向警方報案，竟逕行駕車逃離現場，在車行距車禍現場
    約1公里（即「縣176線」公路14.2公里）處，因自小客車前
    輪氣洩而停靠路邊，而於招計程車前來（已坐上計程車）時
    ，被警方人員趕抵查獲，經依法對甲○○進行『呼氣酒精濃
    度測試』結果，甲○○之『呼氣酒精濃度測試值』為0.62MG
    /L（毫克）超過安全標準值，而被查悉上情。案經臺灣臺南
    地方法院檢察署檢察官據報相驗後，由方滋睿之父母方祖湘
    、丙○○告訴臺灣臺南地方法院檢察署檢察官偵查起訴，經
    合議庭裁定以簡式審判程序審理。
二、證據：
(一)被告甲○○於警詢、偵訊及本院訊問、審理時之自白。
(二)道路交通事故當事人酒精測定紀錄表、刑法第185條之3案件
    觀察紀錄表（參相驗卷第43頁、第45頁）、臺南市立醫院法
    醫參考病歷摘要表（同上卷第50頁）、臺南縣警察局佳里分
    局道路交通事故現場圖、臺南縣警察局善化分局道路交通事
    故調查報告表（一）、（二）各1份及道路交通事故照片17
    幀、臺南縣警察局道路交通事故初步分析研判表（同上卷第
    23-38頁、第46頁）。
(三)臺灣臺南地方法院檢察署勘驗筆錄、臺灣臺南地方法院檢查
    署相驗屍體證明書、檢驗報告書各1份及相驗照片。
三、核被告甲○○所為，係犯刑法第185 條之3 服用酒類，致不
    能安全駕駛動力交通工具而駕駛罪、刑法第276條第1項過失
    致死罪及刑法第185條之4肇事逃逸罪。被告所犯上開三罪間
    ，犯意各別，罪名互異，應予分論併罰。又被告酒醉駕車，
    因而致人死亡，依法應負刑事責任，應依道路交通管理處罰
    條例第86條第1項規定，就其過失致死之行為加重其刑。爰
    審酌被告飲酒後經警測試其呼氣後之酒精濃度達每公升0.62
    毫克，仍駕駛自用小客車上路，漠視他人生命、身體、財產
    安全，嚴重危及公眾行車安全；其未注意，應在遵行車道內
    行駛，竟違規迴轉，係本件車禍發生之肇事原因，其過失至
    為重大，致被害人方滋睿死亡，對被害人家屬造成無可彌補
    之傷害；又被告於肇事致人死亡後，未向員警報案或留置現
    場等待員警前往處理，亦未將被害人送醫救治，隨即逃離現
    場，惡性非輕，然念其業與被害人之家屬成立和解，賠償被
    害人家屬新臺幣350萬元，並審酌其品性、生活狀況、智識
    程度（高職畢業）及犯後坦承犯行等一切情狀，分別量處如
    主文所示之刑，並定其應執行刑，以資懲儆。末查，被告未
    曾受有期徒刑以上刑之宣告，有臺灣高等法院被告前案紀錄
    表1份在卷可憑，其業與被害人家屬成立和解，此有和解書1
    份在卷可稽，足見被告經本次罪刑之宣告後，已知所警惕，
    信無再犯之虞，本院認為前開對其宣告之刑，以暫不執行為
    適當，併予宣告緩刑3年，以啟自新。惟被告酒後駕駛自用
    小客車肇事致人死亡，於肇事後復逕行逃逸，守法觀念顯有
    不足，為使被告於緩刑期間內，仍深知戒惕，避免緩刑之宣
    告遭撤銷，且導正其行為與建立正確之法治觀念，爰併宣告
    其於緩刑期間內，向指定之政府機關、政府機構、行政法人
    、社區或其他符合公益目的之機構或團體，提供180小時之
    義務勞務，並依刑法第93條第1項第2款之規定，應於緩刑期
    間付保護管束，期能使被告於義務勞務過程及保護管束期間
    ，確切明瞭其行為所造成之損害，並建立正確法治觀念。至
    於被告究應向何政府機關、政府機構、行政法人、社區或其
    他符合公益目的之機構或團體提供義務勞務，屬執行之問題
    ，應由執行檢察官斟酌全案情節及各該政府機關、政府機構
    、行政法人、社區或其他符合公益目的之機構或團體之需求
    ，妥為指定，併予敘明。
據上論斷，應依刑事訴訟法第299條第1項前段、第273條之1第1
項、第310條之2、第454條第1項，道路交通管理處罰條例第86條
第1項，刑法第185條之3、第276條第1項、第185 條之4、第51條
第5款、第74條第1項第1款、第2項第5款、第93條第1項第2款，
刑法施行法第1條之1，判決如主文。
本案經檢察官李白松到庭執行職務。
中    華    民    國    99    年    1     月    26    日
                       交通法庭  法  官  廖建彥
以上正本證明與原本無異。
如不服本判決應於收受本判決後10日內向本院提出上訴書狀，並
應敘述具體理由。其未敘述上訴理由者，應於上訴期間屆滿後20
日內向本院補提理由書狀（均須按他造當事人之人數附繕本）「
切勿逕送上級法院」。
                                 書記官  吳揆滿
中    華    民    國    99    年    1     月    26    日
附錄本案論罪科刑法條全文：
刑法第185條之3：
服用毒品、麻醉藥品、酒類或其他相類之物，不能安全駕駛動力
交通工具而駕駛者，處1 年以下有期徒刑、拘役或科或併科15萬
元以下罰金。
刑法第276條：
因過失致人於死者，處2 年以下有期徒刑、拘役或2 千元以下罰
金。
從事業務之人，因業務上之過失犯前項之罪者，處5 年以下有期
徒刑或拘役，得併科3 千元以下罰金。
刑法第185條之4：
駕駛動力交通工具肇事，致人死傷而逃逸者，處6 月以上5 年以
下有期徒刑。


司法院資訊處製作；財團法人民間司法改革基金會備份。
